臺灣高等法院臺中分院刑事判決
110年度上更一字第143號
上  訴  人  
即  被  告  季中祥
選任辯護人  洪士棻律師
上列上訴人即被告因違反槍砲彈藥刀械管制條例等案件，不服臺
灣臺中地方法院108年度訴字第1147號中華民國109年7月15日第
一審判決（起訴案號：臺灣臺中地方檢察署107年度偵字第32737
號），提起上訴，經判決後，由最高法院發回更審，本院判決如
下：
    主    文
原判決關於季中祥部分撤銷。
季中祥共同犯毀損他人物品罪，處有期徒刑拾月。扣案之三星廠
牌行動電話壹支（含門號0000000000號SIM卡壹枚），沒收。
    犯罪事實
一、緣季中祥因與巫○○間有投資糾紛而對巫○○心生不滿，遂起意
    教訓巫○○，其乃於民國107年5月底某日，透過友人董仕敏（
    另由臺灣臺中地方法院通緝中）之介紹，欲以新臺幣（下同
    ）30萬元之代價，委託他人以擊破巫○○所經營之中南海酒店
    （址設臺中市○○區○○路0段000號）大門落地窗之方式，恐嚇
    巫○○。董仕敏乃將上情轉知其男友李繕志，李繕志遂再轉知
    其友人洪偉智並允諾執行後，李繕志即與董仕敏、季中祥相
    約於107年5月31日，在臺中市○○區○○路000號花沐蘭精品旅
    館一同談論實施細節。待洪偉智於107年5月31日凌晨5時許
    ，駕駛車牌號碼0000-00號自用小客車搭載李繕志，自高雄
    市小港區北上前往花沐蘭精品旅館之相約地點，並於同日上
    午9時許與季中祥、董仕敏會合見面後，季中祥、李繕志、
    洪偉智與董仕敏即基於恐嚇危害安全及毀損他人物品之犯意
    聯絡，由李繕志於同日上午9、10時許，在花沐蘭精品旅館
    房間內先與季中祥、董仕敏進行如何恐嚇及毀損之初步討論
    ，洪偉智則於用畢午餐後之同日上午11、12時許，駕駛車牌
    號碼0000-00號自用小客車搭載李繕志、董仕敏，前往中南
    海酒店實地勘察周遭地形。待季中祥、李繕志、洪偉智、董
    仕敏於同日下午3時30分許，自花沐蘭精品旅館退房後，洪
    偉智遂駕駛車牌號碼0000-00號自用小客車搭載季中祥、李
    繕志、董仕敏，前往董仕敏所承租之「佳茂文心會館」日租
    式套房（址設臺中市○○區○○路0段000號13A15）入住休息。
    不料李繕志、洪偉智（李繕志、洪偉智業經原審各判處有期
    徒刑3年8月，併科罰金新臺幣5萬元確定）及董仕敏竟趁季
    中祥（尚乏積極證據證明季中祥有參與此部分謀議之犯意聯
    絡）休息時，另行起意謀議由李繕志提供來源不詳具殺傷力
    之手槍及子彈，再由洪偉智找人持槍彈前往中南海酒店毀損
    大門落地窗玻璃之方式，對店家進行恐嚇。洪偉智乃撥打行
    動電話聯絡呂永發（業經原審判處有期徒刑3年2月，併科罰
    金新臺幣3萬元確定）駕車前往高雄市○○區○○街000號洪偉智
    租屋處，搭載依指示前往該處之力仕文（業經本院前審以10
    9年度上訴字第2632號判處有期徒刑2年4月，併科罰金新臺
    幣3萬元確定），於同年6月1日凌晨1時40分許前往花沐蘭精
    品旅館與洪偉智會合見面。嗣洪偉智即指示呂永發駕駛車牌
    號碼000-00號營業小客車，搭載力仕文持李繕志提供之槍彈
    前往中南海酒店，而於同日凌晨3時38分許抵達後，力仕文
    旋下車走向中南海酒店大門，並持槍朝大門落地窗玻璃射擊
    子彈2發，致該酒店大門落地窗玻璃毀損破裂不堪使用，子
    彈並貫穿進入酒店大廳，因而擊破酒店大廳牆壁玻璃，而以
    此方式恐嚇中南海酒店之負責人、員工及旅客，使當時在酒
    店內之員工及客人因而心生畏懼，致生危害於該酒店員工及
    旅客之生命、身體安全，且足生損害於中南海酒店。
二、嗣中南海酒店服務員岑○○於107年6月1日凌晨3時45分許，察
    覺中南海酒店大門落地窗遭槍擊破裂，乃報警處理，警方獲
    報到現場處理時，在現場扣得子彈彈頭、彈殼各2 顆，並經
    調閱監視器錄影畫面循線追查後，於107年11月5日下午2時
    許通知季中祥到案，並扣得季中祥所有，供其聯繫董仕敏為
    本案犯罪所用之三星廠牌行動電話1支（含門號0000000000
    號SIM卡1枚），而追悉上情。
三、案經巫○○訴由臺中市政府警察局第五分局移送臺灣臺中地
    方檢察署檢察官偵查起訴。
    理    由
一、關於證據能力部分：
  ㈠按被告以外之人於審判中有下列情形之一，其於檢察事務官
    、司法警察官或司法警察調查中所為之陳述，經證明具有可
    信之特別情況，且為證明犯罪事實之存否所必要者，得為證
    據：㈢滯留國外或所在不明而無法傳喚或傳喚不到者，刑事
    訴訟法第159條之3第3款定有明文。查本件證人即原審同案
    被告董仕敏於警詢之陳述，為被告以外之人於審判外之陳述
    ，屬於傳聞證據，惟董仕敏於108年3月20日即已出境未返國
    ，其於原審經公示送達，及依其居住地址即高雄市○○區○○○
    路000號合法傳喚結果，亦未到庭；復經拘提無著，且未在
    監在押，並經臺灣高雄地方法院及臺灣臺中地方法院通緝中
    ，此有臺灣臺中地方法院送達證書、個人基本資料查詢結果
    、臺灣高等法院在監在押全國紀錄表、臺灣高雄地方檢察署
    109年3月11日雄檢欽雨109助126字第1090015778號函、入出
    境資訊連結作業、臺灣高等法院被告前案紀錄表、臺灣高等
    法院通緝紀錄表（見原審卷二第143、345、369、377、439
    頁；原審卷三第127至135頁；本院前審卷一第475至480頁、
    本院更審卷第129頁）在卷可稽，足認證人董仕敏確屬無法
    傳喚及傳喚不到之情形。而觀諸證人董仕敏於107年8月16日
    警詢之內容，乃係董仕敏主動向員警提及受上訴人即被告季
    中祥（下稱被告季中祥）委託之情形，並詳細陳述其與被告
    季中祥及李繕志、洪偉智討論之經過，均係就其親身之經歷
    而為陳述，未見暗示或引導情形，足認董仕敏係出於自由意
    志而為陳述，非受違法詢問或誘導暗示等不當影響，復審酌
    證人董仕敏於警詢之陳述距案發時間較近，印象清晰而未及
    衡量利害關係，是依其陳述時之客觀環境及條件，應具有可
    信之特別情況，並為證明被告季中祥犯罪事實存否所必要，
    堪認證人董仕敏於警詢中之陳述，具有證據能力。
  ㈡刑事訴訟法第159條之5規定：「（第1項）被告以外之人於審
    判外之陳述，雖不符前4條之規定，而經當事人於審判程序
    同意作為證據，法院審酌該言詞陳述或書面陳述作成時之情
    況，認為適當者，亦得為證據。（第2項）當事人、代理人
    或辯護人於法院調查證據時，知有第159條第1項不得為證據
    之情形，而未於言詞辯論終結前聲明異議者，視為有前項之
    同意。」此條規定之立法意旨，在於確認當事人對於傳聞證
    據有處分權，得放棄反對詰問權，同意或擬制同意傳聞證據
    可作為證據，屬於證據傳聞性之解除行為，如法院認為適當
    ，不論該傳聞證據是否具備刑事訴訟法第159條之1至第159
    條之4所定情形，均容許作為證據，不以未具備刑事訴訟法
    第159條之1至第159條之4所定情形為前提。本案判決下列所
    引用被告以外之人於審判外之陳述，檢察官、被告季中祥及
    其辯護人於本院準備程序審理時均表示沒有意見，且經本院
    審理時予以提示並告以要旨，經檢察官、被告季中祥及其辯
    護人表示意見，均未於言詞辯論終結前聲明異議，本院審認
    上開證據作成時之情況，應無違法取證或不當情事，且與本
    案待證事實間復具有相當之關聯性，以之作為證據應屬適當
    ，依刑事訴訟法第159條之5規定，自有證據能力。
二、認定犯罪事實所憑之證據及理由：
  ㈠訊據被告季中祥坦承有以30萬元之代價，透過董仕敏委託他
    人以擊破中南海酒店大門落地窗之方式進行恐嚇之犯行不諱
    ，且被告季中祥透過董仕敏委託李繕志、洪偉智，以擊破告
    訴人巫○○所經營之中南海酒店大門落地窗之方式，恐嚇巫○○
    ；又洪偉智於107年5月31日凌晨5時許，駕駛車牌號碼0000-
    00號自用小客車搭載李繕志，自高雄市小港區前往台中花沐
    蘭精品旅館與被告季中祥、董仕敏會合見面後，李繕志於同
    日上午9、10時許，在花沐蘭精品旅館房間內與被告季中祥
    、董仕敏進行初步之討論，洪偉智於同日上午11、12時許，
    駕車搭載李繕志、董仕敏前往中南海酒店實地勘察周遭地形
    ，被告季中祥與李繕志、洪偉智、董仕敏另於同日下午3時3
    0分許，自花沐蘭精品旅館退房後，洪偉智駕車搭載被告季
    中祥、李繕志、董仕敏，前往佳茂文心會館日租式套房入住
    休息；洪偉智撥打行動電話聯絡原審同案被告呂永發自高雄
    市駕車搭載原審同案被告力仕文前往花沐蘭精品旅館與洪偉
    智見面，並指示呂永發於107年6月1日凌晨3時38分許，駕車
    搭載力仕文前往中南海酒店，由力仕文持槍朝中南海酒店大
    門落地窗玻璃射擊，致該酒店大門落地窗玻璃因而破裂，子
    彈並貫穿進入酒店大廳擊破牆壁玻璃，被告季中祥並已分別
    透過董仕敏轉交20萬元、10萬元予李繕志等情，亦為被告季
    中祥所不否認，核與證人即原審同案被告李繕志、董仕敏、
    洪偉智、呂永發、力仕文於偵訊及原審審理時；證人即告訴
    人巫○○、證人即佳茂文心會館日租式套房管理者林○○於警詢
    ；證人即中南海酒店總經理謝○○、證人即中南海酒店服務員
    岑○○於警詢及偵訊證述之情節相符（見臺中市政府警察局第
    五分局警卷〈下稱警卷〉第169至174、179至181、183至184頁
    ；107年度偵字第32737號卷〈下稱偵32737號卷〉第185至188
    頁；107年度他字第4421號卷〈下稱他卷〉二第717至723頁；1
    07年度偵字第15875號卷〈下稱偵15875號卷〉第529至531頁；
    原審卷二第197至226、228至256頁），並有臺中市政府警察
    局第五分局偵查報告、107年6月1日刑案現場勘察報告暨所
    附刑案現場照片39張、107年6月2日刑案現場勘察報告暨刑
    案現場照片48張、證人謝○○之扣押筆錄、扣押物品目錄表、
    被告季中祥之扣押筆錄、扣押物品目錄表、臺中市政府警察
    局第五分局水湳派出所陳報單、受理刑事案件報案三聯單、
    受理各類案件紀錄表、車牌號碼000-00號營業小客車之車輛
    詳細資料報表、車牌號碼0000-00號自用小客車之車輛詳細
    資料報表（見警卷第7至15、239至291、295至298-1、347至
    353、381至428、433至435、513、523頁）在卷可稽，足認
    被告季中祥上開恐嚇危害安全、毀損他人物品之自白應與事
    實相符，可以採信。
  ㈡綜上所述，本案此部分事證已臻明確，被告季中祥恐嚇危害
    安全及毀損他人物品之犯行可以認定，應予依法論科。
三、論罪科刑及撤銷原判決之說明：　　
  ㈠被告季中祥行為後，刑法第305條、第354條業於108年12月25
    日修正公布，並自同年月27日施行，修正前刑法第305條規
    定「以加害生命、身體、自由、名譽、財產之事，恐嚇他人
    致生危害於安全者，處2年以下有期徒刑、拘役或3百元以下
    罰金」，而修正後刑法第305條則規定：「以加害生命、身
    體、自由、名譽、財產之事恐嚇他人，致生危害於安全者，
    處2年以下有期徒刑、拘役或9千元以下罰金」；另修正前刑
    法第354條規定「毀棄、損壞前二條以外之他人之物或致令
    不堪用，足以生損害於公眾或他人者，處2年以下有期徒刑
    、拘役或5百元以下罰金」，而修正後刑法第354條則規定「
    毀棄、損壞前二條以外之他人之物或致令不堪用，足以生損
    害於公眾或他人者，處2年以下有期徒刑、拘役或1萬5千元
    以下罰金」，因該2條文於72年6月26日後均未修正，故於94
    年1月7日刑法修正施行後，所定罰金之貨幣單位為新臺幣，
    且其罰金數額依刑法施行法第1條之1第2項前段規定提高為3
    0倍，是本次修法皆僅係將罰金數額予以明確化（即原定3百
    元提高為30倍等於9千元、原定5百元提高為30倍等於1 萬5
    千元），自均不生新舊法比較之問題，應逕行適用修正後之
    刑法第305條、第354條之規定。
　㈡核被告季中祥所為，係犯刑法第305條恐嚇危害安全罪、同法
    第354條毀損他人物品罪。被告季中祥以擊破中南海酒店大
    門落地窗玻璃之方式，恐嚇該酒店之負責人、員工及旅客所
    為，係以一行為同時觸犯上開2罪名，為想像競合犯，應依
    刑法第55條之規定，從較重之毀損他人物品罪處斷。
  ㈢按同謀共同正犯因其並未參與犯罪構成要件之實施行為，僅
    係以其參與犯罪之謀議為其犯罪構成要件之要素，故對其如
    何參與犯罪之謀議，即應明白認定詳細記載，並應以嚴格之
    證據證明。本件原審同案被告李繕志、洪偉智、董仕敏共同
    謀議由李繕志提供來源不詳具殺傷力之槍枝及子彈作為恐嚇
    之用，再由洪偉智找人持前揭槍彈前往中南海酒店執行恐嚇
    槍擊時，被告季中祥係在另間房內休息而不在場，且尚乏積
    極證據足資證明季中祥有參與此部分謀議之犯意聯絡，詳如
    後述不另為無罪諭知之說明，起訴意旨認被告季中祥另涉犯
    修正前槍砲彈藥刀械管制條例第8條第4項、第12條第4項之
    未經許可持有可發射子彈具有殺傷力之改造手槍及子彈罪嫌
    ，容有未洽，附此敘明。
　㈣被告季中祥與原審同案被告李繕志、洪偉智、呂永發、力仕
    文及董仕敏間，就上開恐嚇危害安全、毀損他人物品犯行，
    互有犯意聯絡及行為分擔，應論以共同正犯。
  ㈤原審判決認定被告季中祥上開恐嚇危害安全及毀損他人物品
    之犯行事證明確，而予以論罪科刑，固非無見。惟李繕志、
    洪偉智、董仕敏謀議找人持具殺傷力之槍彈前往中南海酒店
    射擊恐嚇時，被告季中祥並不在場，且查無積極證據足資證
    明季中祥有參與此部分謀議之犯意聯絡，詳如後述理由欄四
    所載，原判決未詳予勾稽相關事證，遽以共同持有可發射子
    彈具殺傷力之改造手槍及子彈罪責相繩，尚有未洽，被告季
    中祥上訴否認此部分犯行即為有理由，本院自應就被告季中
    祥部分予以撤銷改判。
  ㈥爰以行為人之責任為基礎，審酌被告季中祥漠視法令規範，
    僅因與告訴人巫○○間存有投資糾紛而心生不滿，竟以30萬元
    之高價委託他人擊破中南海酒店大門落地窗玻璃，恐嚇該酒
    店之負責人、員工及旅客，而引致本件槍擊酒店事件，顯乏
    尊重他人財產權之觀念，並造成中南海酒店之負責人、員工
    及旅客恐懼，嚴重破壞社會治安，惡性非輕，並參以被告季
    中祥犯後始終坦承恐嚇危害安全及毀損他人物品犯行之態度
    ；另考量被告季中祥係居於犯罪主導地位，迄今仍未賠償被
    害人所受之損害以尋求諒解；再參酌其高中畢業之智識程度
    、曾從事房地產業、經濟小康之家庭生活狀況，及其犯罪之
    動機、目的、手段、所生危害程度等一切情狀，量處有期徒
    刑10月，以示懲儆。扣案之三星廠牌行動電話1支（含門號0
    000000000號SIM卡1枚），為被告季中祥所有，且為其供犯
    本案犯罪聯繫董仕敏所用之物，業據被告季中祥供陳在卷（
    見原審卷三第48頁），爰依刑法第38條第2項前段之規定，
    宣告沒收之。
四、不另為無罪諭知之說明：
  ㈠公訴意旨另以：被告季中祥透過董仕敏以30萬元之代價委託
    李繕志對巫○○所經營之中南海酒店進行恐嚇槍擊，李繕志再
    委託洪偉智指示力仕文執行，並提供來源不詳之改造手槍及
    改造子彈作為恐嚇槍擊使用。渠等即於107年5月31日分別前
    往臺中花沐蘭精品旅館會合後，即共同謀議恐嚇槍擊案實施
    細節，計畫由洪偉智指示呂永發以報酬1萬元之代價自高雄
    搭載力仕文北上至臺中擔任槍手，持李繕志所提供可發射子
    彈且具有殺傷力之改造手槍及子彈數顆，前往中南海酒店持
    槍射擊大門落地窗玻璃。嗣於107年6月1日凌晨3、4時許，
    呂永發駕車搭載力仕文抵達中南海酒店後，隨即由力仕文持
    上開槍彈朝大門落地窗玻璃射擊2發子彈，導致大門落地窗
    玻璃破裂不堪使用，子彈並貫穿進入酒店大廳擊破牆壁玻璃
    ，因認被告季中祥尚涉犯修正前槍砲彈藥刀械管制條例第8
    條第4項、第12條第4項之未經許可持有可發射子彈具有殺傷
    力之改造手槍及子彈罪嫌等語。
  ㈡按犯罪事實應依證據認定之，無證據不得認定犯罪事實；不
    能證明被告犯罪者，應諭知無罪之判決，刑事訴訟法第154
    條第2項、第301條第1項分別定有明文。而認定不利於被告
    之事實，須依積極證據，苟積極證據不足為不利於被告事實
    之認定時，即應為有利於被告之認定，更不必有何有利之證
    據。又檢察官對於起訴之犯罪事實，應負提出證據及說服之
    實質舉證責任。倘其所提出之證據，不足為被告有罪之積極
    證明，或其指出證明之方法無從說服法院以形成被告有罪之
    心證，基於無罪推定之原則，自應為被告無罪判決之諭知。
  ㈢公訴意旨認被告季中祥另有前述涉犯修正前槍砲彈藥刀械管
    制條例第8條第4項、第12條第4項之未經許可持有可發射子
    彈具有殺傷力之改造手槍及子彈罪嫌，無非係以起訴書所載
    之證據為其主要論據。訊據被告季中祥固坦承有以30萬元之
    代價，透過董仕敏委託他人以擊破中南海酒店大門落地窗之
    方式進行恐嚇之犯行，惟堅詞否認有何持有可發射子彈具有
    殺傷力之槍彈犯行，辯稱：伊是叫董仕敏找人砸店打破中南
    海酒店之玻璃，伊並沒有指示以何方式擊破，亦未參與執行
    細節之討論，伊不知李繕志等人找來槍手力仕文持槍前去擊
    毀酒店之落地窗玻璃等語。經查：
  ⒈原審同案被告董仕敏於107年8月16日警詢中係供稱：「『中哥
    』朋友跟酒店巫姓負責人有債務糾紛，所以才透過我找人負
    責砸店」、「我就打電話問李繕志要不要賺這筆錢，李繕志
    跟我說好，……我問『中哥』砸店可拿多少錢，『中哥』跟我說30
    萬元，所以我們雙方才約定翌（31)日見面詳談」、「是『中
    哥』季中祥透過我委託李繕志，李繕志再委託洪偉智」、「1
    07年5月31日李繕志跟洪偉智到達花沐蘭汽車旅館後，聯絡
    我找季中样一起到汽車旅館詳談砸酒店細節，到了汽車旅館
    後，我跟季中祥在李繕志承租的房間對面另開了1間房間，
    李繕志有進來我跟季中祥所承租房間内，我介紹李繕志與季
    中样見面認識，之後我及李繕志、洪偉智一起去吃壽司，吃
    完壽司後一起回汽車旅館内，……洪偉智駕駛0000-00號車輛
    搭載李繕志、我及季中祥一同前往日租式套房」、「我跟李
    繕志有進去洪偉智所承租房間内，但我是在該房間内唱KTV
    ，並沒有討論槍擊案細節」、「吃完中餐壽司後我跟李繕志
    及洪偉智一同進入洪偉智所承租房間内，但洪偉智進去後好
    像有嗑藥睡著了，僅剩我跟李繕志2人在房間内唱KTV，我有
    交代李繕志一定要讓酒店玻璃砸掉而已」等語（見警卷第14
    4至146頁）。依上開董仕敏之警詢所述，均未見被告季中祥
    有何指示或教唆董仕敏找人以開槍之方式擊破中南海酒店之
    落地窗玻璃進行恐嚇之情。
  ⒉原審同案被告李繕志於107年8月23日警詢時供述：「董仕敏
    打電話跟我說臺北的中哥有工作要處理，代價為30萬元，問
    我是否有意願找人處理，……我5月31日凌晨5時許跟洪偉智一
    同到花沐蘭汽車旅舘開房間休息，並等候董仕敏及『中哥』，
    早上大約8-9時許董仕敏及『中哥』到達汽車旅館後，就在我
    及洪偉智所開的房間對面另開1間房間，於是我就過去對面
    房間也只是跟董仕敏及『中哥』打屁聊天，……11時左右我及洪
    偉智、董仕敏由洪偉智駕車前往藏壽司-臺中中清店吃中餐
    ，吃完中餐後，董仕敏就告訴我及洪偉智欲處理事情的地點
    在中南海酒店，所以我們3人一同前往中南海酒店看現場，
    董仕敏在車上就告訴我們要把酒店大門的落地窗玻璃打破，
    看完後我們就回去花沐蘭汽車旅館，在房間内我們3人才在
    一起討論如何將酒店玻璃毁損，討論過程中洪智偉堅持拿手
    槍擊破玻璃比較快，因為是交由洪偉智執行，所以我也不管
    他如何擊破玻璃，只要事情有成功就好，……討論完後，我們
    與『中哥』於15時29分一起離開汽車旅館，搭乘洪偉智所駕駛
    0000-00號車輛前往○○區○○路0段000號13A15日租式套房内，
    洪偉智就持續與司機呂永發，槍手力仕文及我友人張翔閔聯
    繫槍枝取得方式，我則在套房内打瞌睡，在這段期間也沒有
    跟『中哥』討論如何擊破酒店玻璃等情事，洪偉智如何聯繫司
    機呂永發、槍手力仕文2人我也不過問」等語（見警卷第120
    至121頁）。於107年9月26日偵訊中仍供述:「在討論時只有
    提到要讓酒店玻璃破掉，警告他們一下。洪偉智就說他有一
    位小弟已經癌末且有aids，之前有幫洪偉智擔過幾次罪，而
    且因為癌末被抓到應該不會被收押，且洪偉智原本應該是在
    107年5月底要執行，結果他沒有去，應該當時有被通緝比較
    缺錢，所以當時大家討論說用槍比較快」等語（見偵23314
    號卷一第349頁反面）。於原審審理中則係證述：「（董仕
    敏）她說她那邊有一個case，大概的意思就是敲破玻璃的事
    情，問我要不要做」、「那時候就有說大概30萬元左右」、
    「因為那時候我跟洪偉智經常在一起，我問洪偉智這個case
    要不要做，那時候因為洪偉智說他快要被通緝了，身上也沒
    什麼錢，敲破玻璃簡單，洪偉智就說可以，我那時候就有回
    董仕敏說我們這邊ok」、「中午我、洪偉智還有董仕敏一起
    去餐廳吃飯的時候……洪偉智已經有在堅持說要拿槍，我跟董
    仕敏的意思說因為開槍的話，事情實在是滿嚴重的，……我們
    堅持打破玻璃就好」、「我跟董仕敏回去的時候，沒有跟季
    中祥講說洪偉智他們用開槍的，所以好像是拿了錢之後才知
    道是開槍擊破玻璃，季中祥才生氣一直唸董仕敏」、「季中
    祥沒有跟我們一起討論，……他好像都在他房間裡面」等語（
    見原審卷三第20至28頁）。綜合上開李繕志偵審中之供證及
    董仕敏警偵訊之供述，亦難認被告季中祥曾指示或與董仕敏
    、李繕志、洪偉智等共同謀議以開槍之方式擊破中南海酒店
    之落地窗破璃。
  ⒊同案被告洪偉智於偵查及原審審理時雖謂：「是董仕敏跟李
    繕志說有錢可以賺，李繕志聯繫我，表示金主要以30萬元委
    託人去臺中的酒店開槍，把酒店的玻璃打碎」、「董仕敏提
    到季中祥要恐嚇人，要擊破玻璃，我就分析給李繕志、董仕
    敏聽，說要擊破玻璃有好幾種方式，……但李繕志、董仕敏說
    金主說要用子彈擊發，要用彈頭」、「董仕敏當時有到我與
    李繕志的房間内，轉告金主季中祥要求務必以真槍擊破玻璃
    才完成任務」云云，唯此與上開董仕敏於警詢時所述截然不
    同，亦與李繕志於本案偵審中之供證述迥然有異。再對照洪
    偉智於107年9月26日警詢時所述：「綽號『小贺』女子透過李
    繕志找我，問我要不要賺取30萬元，目的就是到臺中市執行
    恐嚇警告，我說好我要賺30萬元，但沒要求我以何方式恐嚇
    警告……」等語（見警卷第100頁），益證洪偉智所謂「是董
    仕敏跟李繕志說有錢可以賺，李繕志聯繫我，表示金主要以
    30萬元委託人去臺中的酒店開槍，把酒店的玻璃打碎」等供
    證，實有前後不一之瑕疵。
  ⒋觀諸洪偉智於上開警詢時所另述：「快中午左右小賀女子帶
    同綽號中哥男子也在花沐蘭汽車旅舘内開一間房間，小賀自
    行到我及李繕志的房間内，轉告中哥要求務必以真槍擊破玻
    璃才完成任務，於是我、小賀、李繕志一同前往吃中餐，吃
    完中餐後由小賀帶同我及李繕志前往中南海酒店勘查地形，
    看完地形後再回去花沐蘭汽車旅舘」等語（見警卷第100頁
    ）。可見洪偉智所指「董仕敏（即小賀）當時有到我與李繕
    志的房間内，轉告金主季中祥要求務必以真槍擊破玻璃才完
    成任務」之時間，是在107年5月31日11時34分到「藏壽司」
    店吃午餐之前。但依員警所調閱之該「藏壽司」店内監視器
    畫面擷圖，顯示洪偉智、李繕志與綽號小賀之董仕敏是在10
    7年5月31日11時34分進入該「藏壽司」店用餐（見偵32737
    號卷三第401頁），再比對「花沐蘭汽車旅館」内監視器畫
    面擷圖及房間相關位置圖，卻僅有當日13時56分之畫面顯示
    5/31/0000 00：31：20及13：31：22有1名女子（即董仕敏
    ）從R222號房進入對面R218號房（見偵32737號卷三第395、
    415、417頁），此外並無董仕敏在當日11時34分吃午餐之前
    ，單獨出入R222號房、R218號房之畫面。此與董仕敏於偵訊
    中所述：「在吃飯之前都沒有（跟洪偉智）碰面」等語吻合
    （見107年度偵字第15554號卷第324頁）；再與上開「花沐
    蘭汽車旅館」内監視器畫面擷圖及房間相關位置圖作比對，
    可見洪偉智、李繕志、董仕敏係於當日12時32分搭乘5885-N
    7號自小客車回到花沐蘭汽車旅館R222號房，到同日13時56
    分董仕敏離開【此從第395、415頁：監視器畫面顯示一名女
    子從R222號房進入對面R218號房，再比對第417頁花沐蘭汽
    車旅館房間相關位置圖，可看出該名女子（即董仕敏）從R2
    22號房正返回對面R218號房】，足見洪偉智、李繕志、董仕
    敏3人自5月31日12時32分至同日13時56分均在R222號房内，
    此亦與李繕志於警詢所述：在房間内我們3人才討論如何將
    酒店玻璃毁損，討論過程中洪智偉堅持拿手槍擊破玻璃比較
    快，因為是交由洪偉智執行，所以我也不管他如何擊破玻璃
    ，只要事情有成功就好等語，時間契合。故洪偉智所謂「（
    到藏壽司店吃午餐之前）董仕敏當時有到我與李繕志的房間
    内，轉告金主季中祥要求務必以真槍擊破玻璃才完成任務」
    等情是否屬實，顯非無疑。況依證人洪偉智在原審經交互詰
    問之證詞，已可認被告季中祥並未與洪偉智直接對話交談（
    見原審卷二第210至226頁），再參酌上揭董仕敏、李繕志之
    供證，足見被告季中祥所述：只有提供30萬元之代價，叫董
    仕敏找人敲破巫○○所經營之中南海酒店落地窗玻璃以進行恐
    嚇，未曾指示董仕敏或與李繕志、洪偉智等以開槍擊破中南
    海酒店落地窗玻璃之方式進行本件毁損恐嚇等語，確非虚詞
    。
  ㈣綜上，原審同案被告洪偉智之供證述既有上揭前後齟齬不一
    之瑕疵，復查無其他積極補強證據可資認定被告季中祥有指
    示董仕敏或與李繕志、洪偉智、董仕敏謀議以開槍擊破中南
    海酒店大門落地窗玻璃之方式進行本件毀損恐嚇犯行，自難
    僅憑洪偉智有瑕疵之指述，遽令被告季中祥擔負未經許可持
    有可發射子彈具有殺傷力之槍械罪責，惟起訴書認此部分與
    上開有罪部分具有想像競合犯之裁判上一罪關係，爰就此部
    分不另為無罪之諭知。
據上論結，應依刑事訴訟法第369條第1項前段、第364條、第299
 條第1項前段，刑法第28條、第305條、第354條、第55條、第38
條第2項前段，刑法施行法第1條之1第1項，判決如主文。
本案經檢察官游欣樺提起公訴，檢察官劉家芳到庭執行職務。
中　　華　　民　　國　　111 　年　　 2　　月　　24　　日
        　　刑事第十二庭  審判長法　官  張  國  忠
　　　　　　　　　　　　　　    法　官  李  雅  俐
　　　　　　　　　　　　　　  　法　官  高  文  崇
以上正本證明與原本無異。 
檢察官得上訴。被告不得上訴。   
如不服本判決應於收受送達後20日內向本院提出上訴書狀，其未
敘述上訴理由者，並得於提起上訴後20日內向本院補提理由書狀
（均須按他造當事人之人數附繕本）「切勿逕送上級法院」。因
疫情而遲誤不變期間，得向法院聲請回復原狀。 

                                書記官  陳  俞  豪  
　　　　　　　　　　　　　　　　
中　　華　　民　　國　　111 　年　　2 　　月　　24　　日

附錄論罪科刑法條：
中華民國刑法第305條
以加害生命、身體、自由、名譽、財產之事恐嚇他人，致生危害
於安全者，處2年以下有期徒刑、拘役或9千元以下罰金。
中華民國刑法第354條
毀棄、損壞前二條以外之他人之物或致令不堪用，足以生損害於
公眾或他人者，處2年以下有期徒刑、拘役或1萬5千元以下罰金
。